# 抵债房产及自建房产相关问题

提问人：xiaochao1212 时间：2018-03-10 13:54:36
请教： 1 、客户无法支付客户（客户为房地产公司），因此将其房产用于抵债，目前公司账面获取的房产较多，这些房产公司不打算自用（有些房产已交付，有些仍未交付），并且公司目前暂时无明确的出售计划，未来会根据具体情况会处置，由于这些房产公司并非为经营管理所持有，且没有明确的出售意图，因此在建工程、固定资产、投资性房地产均不合适，放在其他非流动资产核算，是否合理？ 2 、公司目前新建一座大楼，土建工程基本完成，目前大楼的有80%以上已经装修完工，剩余20%未装修但是与市面上毛坯房的商品房交付状态类似（已安装了窗户、玻璃门但是未安装地板），对于这种主体大楼基本完工的房产，且80%左右已经在使用，剩余部分是由于目前公司暂无使用计划，才为予以装修，就大楼整体土建、结构建筑来讲已经到达了预定可使用状态，应单独予以全额确认固定资产，未来剩余的20%的房间予以装修使用，应根据装修的使用寿命，单独确认为一项固定资产，这样理解是否合理？

回答人：chenyiwei
1 、还是建议管理层尽快明确持有或处置意图，按该意图进行会计处理。意图不明确的，可参考银行对抵债资产的核算方式处理。
2 、你的理解基本合理。

提问人：xiaochao1212 时间：2018-03-13 16:42:55
银行的处理为放到其他资产，且银行不分流动非流动，常规工业企业在收到该抵债资产的时候，如果确实持有意图暂时不明，对房产放到其他非流动资产，对吗？

回答人：chenyiwei
可以。